【裁判字號】    97,消債更,186
【裁判日期】    980122
【裁判案由】    聲請更生程序
【裁判全文】
臺灣苗栗地方法院民事裁定           97年度消債更字第186號
聲請人即
債  務  人  甲○○
                        5巷2.
上列當事人因消費者債務清理事件聲請更生，本院裁定如下：
    主  文
聲請人即債務人甲○○自中華民國九十八年一月二十三日中午十
二時起開始更生程序。
    理  由
一、按「債務人與金融機構協商成立者，不得聲請更生或清算。
    但因不可歸責於己之事由，致履行顯有重大困難者，不在此
    限。」、「本條例施行前，債務人依金融主管機關協調成立
    之中華民國銀行公會會員，辦理消費金融案件無擔保債務協
    商機制與金融機構成立之協商，準用前項之規定。」，消費
    者債務清理條例第一百五十一條第五項、第六項分別定有明
    文。次按法院開始更生程序之裁定，應載明其年、月、日、
    時，並即時發生效力，消費者債務清理條例第四十五條第一
    項定有明文。再按法院裁定開始更生或清算程序後，得命司
    法事務官進行更生或清算程序，必要時得選任律師、會計師
    或其他適當之自然人或法人一人為監督人或管理人，消費者
    債務清理條例第十六條第一項定有明文。
二、本件聲請意旨略以：聲請人曾於條例施行前，於民國（下同
    ）96年2 月，與各債權銀行就無擔保債務成立協商，約定每
    月償還新臺幣（下同）15,529元。惟聲請人因薪資調降致所
    得減少，收入扣除支出後，已無法繳納協商款項，致協商毀
    諾，有非可歸責於聲請人之事由致履行有重大困難，且其無
    擔保或無優先權之債務總額未逾1,200 萬元，復未經法院裁
    定開始清算程序或宣告破產，爰聲請准予更生等語。
三、經查，債務人所主張之上開事實，業據提出債權人清冊、財
    產及收入狀況說明書、債務協商通過知函、債務協商協議書
    影本、債務協商還款計畫表、聲請人之債務人清冊、全戶戶
    籍謄本、95年、96年綜合所得資料、財產歸屬資料清單為證
    。又依行政院主計處公告之96年度最低生活費用（以每年家
    庭收支調查，計算出平均每人每月消費支出之百分之60作為
    最低生活費），苗栗縣平均每人每月最低生活費為9,829 元
    。而依聲請人任職之華隆股份有限公司所提出之人事薪資系
    統薪資明細表所載（見卷第58頁、第59頁），聲請人聲請本
    件更生時之收入僅16,723元，於扣除協商金額後，每月僅餘
    1,194 元現金，顯然不足前開最低生活費用，足見其確有不
    能清償之情事。是其履行協商條件顯有困難之事由尚屬可信
    。此外復查無債務人有經法院裁定開始清算或宣告破產之情
    事，從而其請求依消費者債務清理條例裁定准予更生，揆諸
    首揭規定，核無不合，應予准許。
四、債務人更生之聲請既經准許，對於債務人即不得開始或繼續
    訴訟及強制執行程序，消費者債務清理條例第48條第2 項定
    有明文，是其保全處分之請求，已無必要，併此敘明。
中    華    民    國    98    年    1     月    22    日
                  民事庭法  官  伍偉華
以上正本係照原本作成。
本件不得抗告。
本裁定已於民國98年1月22日下午4時公告。
中    華    民    國    98    年    1     月    22    日
                        書記官  黎東成


司法院資訊處製作；財團法人民間司法改革基金會備份。
